臺灣基隆地方法院刑事判決　　　　　　　 94年度訴字第742號
公　訴　人　臺灣基隆地方法院檢察署檢察官
被　　　告　乙○○
上列被告因毒品危害防制條例案件，經檢察官提起公訴（94年度
毒偵字第1786號），嗣經本院合議改採簡式審判程序審理，本院
判決如下：
    主  文
乙○○連續施用第一級毒品，累犯，處有期徒刑拾月，扣案之第
一級毒品海洛因壹包（淨重零點壹公克）、海洛因注射液約拾伍
C.C沒收銷燬之，針筒貳支沒收；又連續施用第二級毒品，累犯
，處有期徒刑拾月；應執行有期徒刑壹年柒月，扣案之第一級毒
品海洛因壹包（淨重零點壹公克）、海洛因注射液約拾伍C.C沒
收銷燬之，針筒貳支沒收。
    事  實
一、乙○○曾分別於民國八十七年二月間因施用第二級毒品、八
    十八年十一月間因施用第一級毒品，經台灣高等法院、本院
    分別依職權、檢察官聲請裁定送觀察、勒戒，均經認無繼續
    施用傾向，而分別由台灣高等法院於八十七年九月九日判決
    免刑、臺灣基隆地方法院檢察署檢察官於八十九年四月一日
    以八十九年度毒偵字第六四０號處分不起訴確定在案。再於
    八十九年十月間因施用第二級毒品，經本院於八十九年十月
    卅一日以八十九年度毒聲字第二０一九號裁定令入戒治處所
    戒治，其因該次施用第二級毒品罪，亦經臺灣基隆地方法院
    檢察署檢察官聲請簡易判決處刑，經本院瑞芳簡易庭於八十
    九年十一月三日以八十九年度瑞簡字第一三一號判處有期徒
    刑六月確定，其因拒不到案接受強制戒治而經通緝在案，於
    通緝期間之八十九年十二月間再犯施用第一級、第二級毒品
    罪，經本院於九十年四月九日分別判處有期徒刑七月、八月
    ，應執行有期徒刑一年確定，其於八十九年十二月廿九日開
    始執行強制戒治，執行至九十年九月六日因本院九十年度毒
    聲字第一０四六號裁定停止戒治所餘戒治期間付保護管束而
    停止戒治在案，再於保護管束期滿前之九十年十二月初犯施
    用第一級毒品罪，經本院於九十年十二月十一日裁定撤銷停
    止戒治令入戒治處所戒治，亦經檢察官提起公訴，經本院於
    九十一年六月七日判處有期徒刑八月確定，其又因拒不到案
    執行戒治殘期而經通緝在案，於通緝期間之九十一年三月間
    再犯施用第二級毒品罪，經本院於九十一年六月十二日判處
    有期徒刑八月確定，嗣該徒刑與前開有期徒刑八月合併定應
    執行為有期徒刑一年二月，其於九十一年五月六日入所服前
    開戒治殘期，至九十一年八月廿七日執行期滿，再於翌日接
    續服前開有期徒刑六月、一年、一年二月，於九十三年十二
    月廿二日假釋出監，於九十四年一月廿九日假釋期滿。猶不
    知悔改復基於施用第一級毒品海洛因、第二級毒品安非他命
    之概括犯意，自九十四年六月十五日起至同年月廿三日早上
    八時許止，在台北縣瑞芳鎮○○路103號，以針筒施打之方
    式施用海洛因，平均一日即施用二次；又自九十四年六月十
    五日起至同年月廿二日早上止，在台北縣瑞芳鎮○○路103
    號，以玻璃管加熱燒烤方式施用安非他命，平均一日即施用
    三次。嗣於九十四年六月廿三日廿二時十五分許，在台北縣
    瑞芳鎮○○○路卅四縣道公路口因正在行竊電纜線而為警當
    場逮捕，並扣得海洛因壹包（淨重零點壹公克）、已用過之
    注射針筒貳支（其中壹支針筒內含海洛因注射液約十五C.C
    ）。
二、案經台北縣警察局瑞芳分局報請臺灣基隆地方法院檢察署檢
    察官偵查起訴。
    理    由
一、訊據被告乙○○對於右開事實坦承不諱，並有台灣檢驗科技
    股份有限公司濫用藥物尿液檢驗報告一紙附卷可稽，且有扣
    案如事實欄所述證物扣案可資佐證，其中之海洛因壹包（淨
    重零點壹公克）亦經法務部調查局鑑驗成份、重量無訛，有
    該局之鑑定通知書可憑，此外，復有臺灣高等法院被告全國
    前案紀錄表一紙附卷足考，本件事證明確，被告係於毒品危
    害防制條例公布施行後，經觀察勒戒、強制戒治處分完畢，
    五年內再犯（第七犯）施用毒用罪者，足堪認定。
二、核被告所為，係犯毒品危害防制條例第十條第一項、第二項
    施用第一級、第二級毒品罪。其施用前之持有海洛因、安非
    他命之低度行為應為施用之高度行為所吸收，不另論罪。被
    告前後多次施用第一級、第二級毒品之犯行，各時間緊接，
    所犯各係構成要件相同之罪名，各顯基於概括犯意為之，各
    為連續犯，各以一罪論，並各應依刑法第五十六條之規定，
    加重其刑；公訴人雖僅起訴被告於九十四年六月廿四日凌晨
    零時卅分許回溯前九十六小時之施用安非他命之犯行，然被
    告其餘施用安非他命犯行，既與已起訴部分具有連續犯裁判
    上一罪之關係，自在本院得一併究審之範圍內。被告所犯前
    開二罪，犯意各別、行為互殊、罪名有異，應分論併罰之。
    被告曾犯如事實欄一所述前科，甫於九十四年一月廿九日假
    釋期滿，此有臺灣高等法院被告全國前案紀錄表一紙在卷可
    稽，其於五年內再犯本件有期徒刑以上之罪，為累犯，應依
    刑法第四十七條之規定，遞加重其刑。爰審酌被告於毒品危
    害防制條例施行後已屬第七犯施用毒品罪、其已經二次觀察
    勒戒、一次強制戒治完畢猶犯同罪行、其對毒品顯已具相當
    之依賴性、其施用毒品之頻率及次數、犯罪手段等一切情狀
    ，量處如主文所示之刑，並依刑法第五十一條第五款之規定
    ，定其應執行之刑。扣案之海洛因壹包（淨重零點壹公克）
    、海洛因注射液約拾伍C.C，為本案扣獲之毒品，應依毒品
    危害防制條例第十八條第一項前段之規定宣告沒收銷燬之，
    針筒貳支沒收係被告所有供其施用海洛因之物，業據被告供
    承在案，均應依刑法第三十八條第一項第二款之規定宣告沒
    收。
據上論斷，應依刑事訴訟法第二百七十三條之一第一項、第二百
九十九條第一項前段，毒品危害防制條例第十條第一項、第二項
、第二十三條第二項、第十八條第一項前段，刑法第十一條前段
、第五十六條、第四十七條、第五十一條第五款、第三十八條第
一項第二款，判決如主文。
本案經檢察官甲○○到庭執行職務
中　　華　　民　　國　　94　　年　　10　　月　　12　　日
                  刑事第三庭法    官  曾雨明
以上正本證明與原本無異。
對於本件判決如有不服，應於收受送達後10日內，向本院提出上
訴書狀，上訴於臺灣高等法院。
中　　華　　民　　國　　94　　年　　10　　月　　17　　日
                            書 記 官  王靜敏
附論罪法條：
毒品危害防制條例第10條第1項、第2項：
施用第一級毒品者，處 6 月以上 5 年以下有期徒刑。
施用第二級毒品者，處 3 年以下有期徒刑。
